# 收购无形资产入账问题

提问人：kate1203 时间：2021-12-15 15:06:51
我公司收购一项职业考试题库APP，以及APP的商标、流量等，准备作为无形资产核算。收购合同对价 700 万，准备做无形资产的评估，评估机构预计评估的无形资产的金额为 1500 万。请问陈版，无形资产入账价值以购买价格入账还是以评估价格入账，中间的差额部分如何计量，计入什么科目？未来摊销的时间如何确定？

回答人：chenyiwei
应关注评估值与收购价格差异较大的原因，但初始入账金额应为实际交易价格。

提问人：kate1203 时间：2021-12-17 18:44:25
陈版好，职业教育培训的竞争比较大，卖家投入了大量的资金但无法盈利，所以便宜卖出。我方评估后有实力扭亏为盈。请问陈版评估值比实际价格高很多的情况下IPO的情况下是否会受到关注？评估值高出的部分是否不需要做账务处理？

回答人：chenyiwei
还是建议谨慎确认负商誉，以实际收购价款为依据对资产进行计量。负商誉问题不仅涉及营业外收入比较敏感，后续还会有更大的资产减值压力。